---
title: "Analiza danych"
output:
  html_document:
    toc: true
    toc_depth: 2
    theme: flatly
    df_print: paged
---

```{r setup, include=FALSE}
library(readr)
library(dplyr)
library(ggplot2)

knitr::opts_chunk$set(
  echo = FALSE,
  message = FALSE,
  warning = FALSE
)
```

## 2.3 Analiza danych w R – zakładka 3

### Opis zbioru danych

Analiza została wykonana na zbiorze danych `track_data_final.csv`.\
Zbiór zawiera informacje o utworach muzycznych (popularność, długość utworu, treść explicit), a także dane dotyczące artystów oraz albumów.\
Celem analizy jest opis danych, wykonanie prostych przekształceń oraz wizualizacja wybranych zależności.

------------------------------------------------------------------------

### Wczytanie danych i podgląd

```{r}
df <- readr::read_csv("track_data_final.csv", show_col_types = FALSE)

summary(df$track_popularity)
```

------------------------------------------------------------------------

### Statystyki opisowe

```{r}
df %>%
  summarise(
    liczba_utworow = n(),
    srednia_popularnosc = round(mean(track_popularity, na.rm = TRUE), 2),
    mediana_popularnosc = median(track_popularity, na.rm = TRUE),
    srednia_dlugosc_ms = round(mean(track_duration_ms, na.rm = TRUE), 0)
  )
```

```{r}
cor(df$track_popularity, df$track_duration_ms, use = "complete.obs")
```

------------------------------------------------------------------------

### Przekształcenia danych (dplyr)

```{r}
df2 <- df %>%
  mutate(duration_min = track_duration_ms / 60000) %>%
  filter(!is.na(track_popularity), !is.na(duration_min))
```

#### Popularność według typu albumu

```{r}
album_summary <- df2 %>%
  filter(!is.na(album_type)) %>%
  group_by(album_type) %>%
  summarise(
    liczba_utworow = n(),
    srednia_popularnosc = round(mean(track_popularity, na.rm = TRUE), 2),
    srednia_dlugosc_min = round(mean(duration_min, na.rm = TRUE), 2)
  ) %>%
  arrange(desc(srednia_popularnosc))

album_summary
```

#### Top 10 artystów według średniej popularności

```{r}
top_artists <- df2 %>%
  filter(!is.na(artist_name)) %>%
  group_by(artist_name) %>%
  summarise(
    liczba_utworow = n(),
    srednia_popularnosc = round(mean(track_popularity, na.rm = TRUE), 2)
  ) %>%
  filter(liczba_utworow >= 10) %>%
  arrange(desc(srednia_popularnosc)) %>%
  slice_head(n = 10)

top_artists
```

------------------------------------------------------------------------

## Wizualizacje

### Wykres słupkowy – Top 10 artystów

```{r}
ggplot(top_artists, aes(x = reorder(artist_name, srednia_popularnosc),
                        y = srednia_popularnosc)) +
  geom_col(fill = "steelblue") +
  coord_flip() +
  labs(
    title = "Top 10 artystów wg średniej popularności",
    x = "Artysta",
    y = "Średnia popularność"
  )
```

*Wykres słupkowy przedstawia dziesięciu artystów o najwyższej średniej popularności utworów (przy założeniu minimum 10 utworów w zbiorze). Widoczne są wyraźne różnice pomiędzy artystami, co wskazuje, że popularność utworów w dużym stopniu zależy od wykonawcy.*

### Wykres liniowy – średnia popularność vs typ albumu

```{r}
album_line <- df2 %>%
  filter(!is.na(album_type)) %>%
  group_by(album_type) %>%
  summarise(
    srednia_popularnosc = mean(track_popularity, na.rm = TRUE)
  )

ggplot(album_line, aes(x = album_type, y = srednia_popularnosc, group = 1)) +
  geom_line() +
  geom_point() +
  labs(
    title = "Średnia popularność według typu albumu",
    x = "Typ albumu",
    y = "Średnia popularność"
  )



```

*Wykres liniowy pokazuje średnią popularność utworów w zależności od typu albumu. Można zauważyć różnice pomiędzy poszczególnymi typami wydawnictw, co sugeruje, że forma publikacji (np. singiel lub album) może mieć wpływ na odbiór utworów przez słuchaczy.*

### Histogram – długość utworów

```{r}
ggplot(df2, aes(x = duration_min)) +
  geom_histogram(bins = 30, fill = "darkorange") +
  labs(
    title = "Histogram długości utworów",
    x = "Długość utworu [min]",
    y = "Liczba utworów"
  )
```

*Histogram przedstawia rozkład długości utworów wyrażonej w minutach. Większość utworów mieści się w przedziale kilku minut, co jest zgodne z typową długością utworów muzycznych publikowanych na platformach streamingowych.*
