---
title: "Moje zainteresowania"
subtitle: "fajna prezentacja"
author: "Adam Bartosik"
format:
  revealjs:
    theme: simple
    transition: slide
    slide-number: true
    center: true
    incremental: true
execute:
  echo: true
  warning: false
  message: false
---

## Plan

- Dobra muzyka
- Sporty ekstremalne:
  - Dart
  - Szachy
- R Studio i wykresy (dużo i bez sensu)

---

## Kim jestem

- Lubię dobrą muzykę
- Uprawiam sporty ekstremalne (dart + szachy)
- Tworzę wykresy w R Studio, bo mogę

---

## Dobra muzyka

- Poprawia koncentrację
- Buduje klimat
- Ratuje poniedziałki

---

## Sport ekstremalny: Dart 🎯

- Precyzja
- Presja
- Nerwy ze stali

---

## Sport ekstremalny: Szachy ♟️

- Strategia
- Cierpliwość
- Ból po stracie hetmana

---

## R Studio – po co wykresy?

Bo:
- wyglądają mądrze
- robią wrażenie
- czasem nic nie tłumaczą

---

## Wykresy #1

```{r}
data(mtcars)
plot(mtcars$wt, mtcars$mpg,
     main = "mpg vs waga",
     xlab = "waga",
     ylab = "mpg",
     pch = 19)
abline(lm(mpg ~ wt, data = mtcars), lwd = 2)
```

```{r}
hist(mtcars$hp,
     main = "Histogram mocy",
     xlab = "hp")
```

---

## Wykresy #2

```{r}
boxplot(mpg ~ factor(cyl), data = mtcars,
        main = "mpg wg cylindrów",
        xlab = "cyl",
        ylab = "mpg")
```

```{r}
pairs(iris[,1:4], main = "Iris – macierz wykresów")
```

---

## Wykresy #3 (bez sensu)

```{r}
data(airquality)
avg_temp <- tapply(airquality$Temp, airquality$Month, mean, na.rm = TRUE)

barplot(avg_temp,
        main = "Średnia temperatura",
        xlab = "Miesiąc",
        ylab = "Temp")
```

```{r}
pie(c(Dart=35, Szachy=35, Muzyka=30),
    main = "Podział zainteresowań")
```

---

## Bonus artystyczny

```{r}
set.seed(123)
x <- rnorm(200)
y <- rnorm(200)

plot(x, y,
     main = "Korelacja motywacji do rzeczywistości",
     xlab = "motywacja",
     ylab = "rzeczywistość",
     pch = 19)
```

```{r}
set.seed(42)
ts <- cumsum(rnorm(50))

plot(ts, type = "l",
     main = "Indeks szczęścia po muzyce",
     xlab = "czas",
     ylab = "szczęście")
```

---

## Podsumowanie

- Muzyka
- Dart i szachy
- Wykresy w R Studio

Im więcej wykresów, tym bardziej naukowo 😄
